臺灣高等法院民事裁定
111年度國抗字第4號
抗  告  人  張藍捷 
            黃鎮華                 
上列抗告人因與相對人財政部國有財產署北區分署、臺灣臺北地
方法院民事執行處間國家賠償事件，對於中華民國111年1月24日
臺灣臺北地方法院111年度重國字第1號裁定提起抗告，本院裁定
如下： 
    主  文
抗告駁回。
抗告費用新臺幣壹仟元由抗告人負擔。
    理  由
一、本件抗告人以相對人為被告，提起國家賠償訴訟，經原裁定
    以抗告人未於起訴狀中載明應受判決事項之聲明，所記載之
    訴訟標的及其原因事實亦非具體明確，且未據繳納裁判費，
    又其等係提起國家賠償之訴，卻未提出於起訴前以書面向賠
    償義務機關請求，並經賠償義務機關拒絕賠償或協議不成立
    之相關證明文件，起訴程式尚有欠缺為由，認其等所提國家
    賠償訴訟不符合國家賠償法第10條、第11條第1項及民事訴
    訟法第249條第1項第6款所定之起訴要件，而裁定駁回抗告
    人之訴。
二、抗告意旨略以：伊等就提起國家賠償訴訟所需要件，業提出
    相關文書為釋明，原裁定駁回起訴尚有未當，爰聲明廢棄 
    原裁定。
三、按依本法請求損害賠償時，應先以書面向賠償義務機關請求
    之。賠償義務機關對於前項請求，應即與請求權人協議。協
    議成立時，應作成協議書，該項協議書得為執行名義；賠償
    義務機關拒絕賠償，或自提出請求之日起逾30日不開始協議
    ，或自開始協議之日起逾60日協議不成立時，請求權人得提
    起損害賠償之訴。但已依行政訴訟法規定，附帶請求損害賠
    償者，就同一原因事實，不得更行起訴，國家賠償法第10條
    、第11條第1項分別定有明文。又倘未踐行前述法定前置程
    序，其訴即難認為合法（最高法院97年度台上字第353號判
    決意旨參照）。查抗告人係於民國110年11月15日以「民事
    請求國家賠償陳報狀」列載相對人「國產署北區分署」及「
    貴院民事執行處」（指原法院民事執行處）為被告，請求國
    家賠償（原法院卷31至33頁），惟檢視抗告人於原法院所提
    出之各項文書（原法院卷37至65頁、91至109頁、117至155
    頁、165至253頁），均無法證明賠償義務機關已拒絕賠償，
    或自提出請求之日起逾30日不開始協議，或自開始協議之日
    起逾60日協議不成立，難認已符合國家賠償法第10條、第11
    條第1項所定之要件。又抗告人雖再提出本院111年1月21日
    院彥民良110抗1415號確定證明書、110年度抗字第1415號民
    事裁定、110年10月29日院彥民謙104年抗601號字第1100018
    2334號函、105年8月9日院欽民道105抗237字第1050016528
    號函、110年9月8日院彥民明104年抗602號字第1100016037
    號函、105年度抗字第237號民事裁定、99年度抗字第1307號
    民事裁定、原法院110年8月20日確定證明書、108年5月27日
    北院忠文澄字第1080003756號函、土地複丈成果圖影本、地
    價稅及房屋稅課徵疑義乙案（本院卷11至35頁），同樣無法
    證明賠償義務機關已拒絕賠償，或自提出請求之日起逾30日
    不開始協議，或自開始協議之日起逾60日協議不成立，難認
    已符合國家賠償法第10條、第11條第1項所定之要件，其提
    起本件國家賠償訴訟，欠缺國家賠償訴訟所定之書面請求前
    置要件。
四、按起訴不合程式或不備其他要件者，經審判長裁定定期命補
    正而未補正者，法院應裁定駁回原告之訴，此觀之民事訴訟
    法第249條第1項第6款規定自明。查檢視抗告人所提出之110
    年11月5日、15日、25日、同年12月3日民事請求國家賠償陳
    報狀（原法院卷31至35頁、85至89頁、111至115頁、159至1
    63頁)、111年2月7日國家賠償事未為適當之處置異議狀（本
    院卷7至9頁），均未具體表明應受判決事項之聲明、訴訟標
    的及原因事實，是原法院於110年11月29日裁定命抗告人於
    裁定送達後5日內補正，該裁定業於110年12月3日送達（送
    達回證見原法院卷255至257頁），是原法院以抗告人逾期未
　  補正為由，裁定駁回抗告人之訴，亦無不合。
五、綜上所述，本件抗告人提起國家賠償訴訟，未依法踐行法定
    前置程序，亦未欠缺起訴之要件。是原裁定駁回抗告人之國
    家賠償訴訟，於法相符。抗告意旨指摘原裁定不當，聲明廢
    棄，為無理由，應駁回其抗告。
六、據上論結，本件抗告為無理由，爰裁定如主文。
中　　華　　民　　國　　111 　年　　3 　　月　　29　　日
                    民事第四庭    
                        審判長法  官  傅中樂
                              法  官  管靜怡
                              法  官  呂淑玲
正本係照原本作成。
本裁定除以適用法規顯有錯誤為理由外，不得再抗告。如提起再
抗告，應於收受送達後10日內委任律師為代理人向本院提出再抗
告狀。並繳納再抗告費新臺幣１千元。
中　　華　　民　　國　　111 　年　　3 　　月　　30　　日
　　　　　　　　　　　    　　書記官  黃雯琪